臺灣高等法院刑事判決
110年度侵上訴字第152號
上  訴  人  臺灣士林地方檢察署檢察官
被      告  丙男  （真實姓名年籍均詳卷）
選任辯護人  邱俊傑律師（法律扶助）  
上列上訴人因被告家暴妨害性自主等案件，不服臺灣士林地方法
院110年度侵訴字第13號，中華民國110年5月17日所為之第一審
判決（起訴案號：臺灣士林地方檢察署109年度偵字第15984號）
，提起上訴，本院判決如下：
    主  文
一、原判決撤銷。 
二、丙男成年人故意對少年犯強制罪（即事實一（一）、（二）
    部分），共叁罪，各處拘役叁拾日，如易科罰金，均以新臺
    幣壹仟元折算壹日。
三、丙男成年人故意對少年犯強制罪（即事實一（三）部分），
    處拘役肆拾日，如易科罰金，以新臺幣壹仟元折算壹日。
四、應執行拘役壹佰日，如易科罰金，以新臺幣壹仟元折算壹日
    。
五、丙男緩刑貳年，緩刑期間付保護管束，並應遵守下列緩刑條
    件：
　㈠禁止對被害人甲○實施身體、精神或經濟上之騷擾、控制、脅
    迫或其他不法侵害之行為。
　㈡禁止對被害人甲○為騷擾、接觸、跟蹤、通話、通信或其他非
    必要之聯絡行為。
　㈢不得進入被害人甲○住所（地址詳卷）之二樓，並應遠離被害
    人甲○就讀之學校（校名及地址詳卷）貳佰公尺。
    事  實
一、緣丙男係甲○（民國00年0月生，真實姓名年籍詳卷）堂兄，
    依家庭暴力防治法第3條第4款規定，彼此互為家庭成員關係
    ，二人往來密切，甲○之長輩忙於工作，寒暑假及週末多由
    丙男陪伴甲○。丙男明知甲○斯時為12歲以上14歲未滿之少女
    ，竟分別為下列犯行：
（一）丙男基於使人行無義務事之犯意，分別於108年7、8月間
      暑假期間之某日及109年1、2月間寒假期間之某日，在甲○
      姑姑之住處（地址詳卷），要求甲○陪其觀看動漫之18禁
      影片，並對甲○告稱：若不配合，將不再理會甲○云云，因
      甲○希望丙男能繼續陪伴，只好陪同丙男觀看18禁影片，
      共二次。
（二）丙男因曾帶甲○參觀動漫展，想讓甲○體驗其喜愛之動漫角
      色，即購買一條動漫角色穿著之Cosplay短褲，並基於使
      人行無義務事之犯意，於108年7、8月間某日，在甲○之住
      處（地址詳卷），將上開Cosplay褲子交給甲○，要求甲○
      換裝，並對甲○稱：若不配合更換該件褲子給我觀看，就
      不再陪甲○玩云云，因甲○希望丙男能繼續陪伴，只好配合
      更換該件褲子，並穿著長版上衣遮住，供被告觀看一次。
（三）109年1月間某日，丙男前往甲○住處，因不滿甲○態度冷淡
      ，且自行進入二樓房間後將門反鎖，竟先基於恐嚇之犯意
      ，不斷以徒手撞門，對甲○恫稱：「若不開門，就要把門
      拆掉」等語，致甲○因心生畏懼而開門，丙男即藉機將自
      己的腳抵在房門處，阻止甲○再度關門，並基於妨害甲○行
      使權利之犯意，徒手強取甲○手中之手機後，逕自下樓，
      直待甲○之祖母聽聞甲○哭泣，前來關心時，始將手機返還
      甲○，而以前揭強暴方式，妨害甲○使用前開手機之權利。
二、案經臺北市政府警察局婦幼警察隊報告臺灣臺北地方檢察署
    檢察官呈請臺灣高等檢察署檢察長移送臺灣士林地方檢察署
    檢察官偵查起訴。
    理  由
壹、證據能力之說明
一、按被告以外之人於審判外之言詞或書面陳述，除法律有規定者外，不得作為證據。又被告以外之人於審判外之陳述，雖不符合刑事訴訟法第159條之1至第159條之4之規定，但經當事人於審判程序同意作為證據，法院審酌該言詞陳述或書面陳述作成時之情況，認為適當者，亦得為證據；當事人、代理人或辯護人於法院調查證據時，知有同法第159條第1項不得為證據之情形，而未於言詞辯論終結前聲明異議者，視為有前項之同意。刑事訴訟法第159條第1項及第159條之5分別定有明文。本件檢察官、被告丙男及其辯護人，就本判決所引用之被告以外之人於審判外之陳述，於本院審判程序時均不爭執證據能力（見本院卷第59之2頁），且迄言詞辯論終結前均未聲明異議，經本院審酌該等證據之作成情況，核無違法取證或其他瑕疵，認均適為本案認定事實之依據，依刑事訴訟法第159條之5規定，均有證據能力。
二、又本件認定事實引用之卷內其餘非供述證據（詳後述），並
    無證據證明係公務員違背法定程序取得，依同法第158條之4
    規定反面解釋，均有證據能力。
貳、實體方面
一、認定事實所憑之證據及理由：
（一）訊據被告對於上開事實一（三）部分，業已於偵查、原審
      及本院審理時坦承不諱（見他字第2920號卷第35頁，原審
      審侵訴卷第32頁，原審侵訴卷第45頁、第59頁，本院卷第
      59之1頁、第142頁），核與證人甲○於偵訊時指述之被害
      情節相符（見他字第2920號卷第21頁），足認其前開自白
      屬實，本件事證明確，被告事實一（三）部分犯行洵堪認
      定，應依法論科。
（二）訊據被告固坦承確有於事實一（一）、（二）所載時、地
      ，以若不配合將不再理會或陪同遊玩為名，要求甲○陪其
      觀看Ａ片，或換穿其購買之Cosplay褲子供其觀覽等事實不
      諱，惟矢口否認有何對甲○強制或強制猥褻之犯行，辯稱
      ：我會跟甲○說如果不依我說的話做就不再陪甲○玩，只是
      要嚇嚇她，這樣我就不用再跟甲○一起玩，我沒有強制或
      強制猥褻甲○的意思云云。惟查：
  １．按刑法第304條之強暴、脅迫，祇以所用之強脅手段足以妨
      害他人行使權利，或足使他人行無義務之事為已足，並非
      以被害人之自由完全受其壓制為必要(最高法院28年上字
      第3650號判例、108年度台上字第107號、105年度台上字
      第2025號判決意旨參照)。又該罪係指單純以將來加害生
      命、身體、自由、名譽、財產之事，恐嚇他人致生危害於
      安全者而言，倘對於他人之生命、身體、自由、名譽或財
      產之安全，施加客觀上足使他人心生畏懼之強暴或脅迫手
      段，而達到壓制其「意思決定自由」與「意思實現自由」
      之程度，即應論以強制罪（最高法院109年度台上字第288
      3號判決）。
  ２．事實一（一）部分─　　 
    ⑴被告於偵訊供稱：我下載給甲○看的18禁影片就是18歲禁止
      的動漫，我印象中去年（108年）暑假有要她陪我看，今
      年（109年）的寒假也有要甲○陪我看18禁影片，甲○有跟
      我說她不想看，但我跟她說如果你不看，我就不跟妳一起
      玩，甲○才勉強陪我看等語（見他字第2920號卷第33頁）
      ，即被告坦承其以如甲○不陪同看情色動畫，被告就不跟
      甲○玩之方式，要求甲○一同觀看18禁影片。
  　⑵甲○於另案之非訟事件事件及偵訊時證稱：被告是我堂哥，
      我們之前沒有住在一起，我是和祖母住在一起，被告常常
      會來祖母家，我小時候跟被告不太熟，是到我父親生病後
      ，我才跟被告比較熟，被告會拿一些電動、漫畫給我玩，
      有時候也會帶我出去，去年暑假時，被告直接用原本在打
      電動的螢幕，插入隨身碟播放18禁的影片，我有跟被告說
      我不想看，但被告說如果我不看，他就不陪我玩，所以我
      就勉強陪他看，看18禁影片的時間不一定，有時候一下下
      就結束，有時候看到幾十分鐘，大部分時間都是被告自己
      說不看了才結束，看影片時被告在旁邊有時候會跟著看，
      有時候他也是一邊在玩他的手機，被告在去年暑假和今年
      寒假有要我陪看18禁影片，家中其他人平常都自己做自己
      的事情，所以我才會擔心如果被告不陪我玩，我會很無聊
      等語（見家護字第252號卷第37頁至第39頁，他字第2920
      號卷第19頁至第21頁）。查被告為82年7月生，當時約26
      、27歲，係所謂沈迷於動漫之「宅男」，甲○係95年2月生
      ，當時約13歲，二人雖相差13歲，但甲○當時年齡已進入
      青春期，知識與生活形態逐漸趨向成年，且甲○亦稱：家
      裡的人平常都自己做自己的事情，所以我才會擔心被告不
      陪我玩，我會很無聊等語，業見前述；甲○因平時無玩伴
      ，恰僅被告有空閒，甲○希望被告能繼續陪其一同玩樂，
      雖心理上不願觀看18禁影片，但為能繼續換得被告之陪伴
      ，只能勉強自己陪被告觀看，被告所言確已影響甲○意思
      決定自由，使甲○不得不和被告一起看18禁之情色動漫影
      片。
    ⑶依臺北市家庭暴力暨性侵害防治中心個案報告表，認甲○個
      性慢熟而壓抑，過去不擅長表達自身想法感受（見他字第
      2920號不公開卷第42頁），又依臺北市家庭暴力暨性侵害
      防治中心性侵害被害人無意願接受司法處遇告發通知書，
      指出本案經甲○鼓起勇氣揭露，希望在親屬介入保護下阻
      止被告再有上開行為，經與親屬及社工討論，同意聲請保
      護令強化拘束被告行為之效力，但暫無提告意願等情（見
      他字第5774號不公開卷第18頁），可知甲○遭受被告要求
      陪看18禁影片及換裝Cosplay內褲（詳後述）等強制犯行
      後，並未立即請求協助，縱接受輔導時，亦不願對被告提
      出告訴，只希望能限制被告不與其接觸，足見甲○並無刻
      意虛捏事實構陷被告之動機，甲○前開指訴，應非虛妄。
  　⑷此外，甲○於訪視諮商過程中，對被告強迫其觀看18禁影片
      的行為感到害怕，初期以疏遠因應，但被告陸續出現撞門
      、不讓其關門、以奪手機方式讓甲○離開房間等行為，讓
      甲○更加恐懼。在甲○鼓起勇氣揭露後，卻擔心母親會藉此
      要求甲○搬回家居住以及被告採取報復、將自己的秘密洩
      漏，故在與社工會談時十分焦慮、緊張，就個案施測心理
      創傷評估量表並進行分析，認甲○安全感及自責感較受事
      件影響等情，有臺北市家庭暴力暨性侵害防治中心個案報
      告表、該中心性侵害被害人無意願接受司法處遇告發通知
      書附卷可佐（見他字第2920號不公開卷第42頁至第45頁，
      他字第5774號不公開卷第18頁至第19頁）。由甲○對談時
      表現對本案事發經過之焦慮、緊張等狀況，可見甲○對被
      告要求一同看情色動漫此強制行為深感畏懼。被告所為，
      依整體社會價值予以評價判斷，已超過社會可忍受之界線
      ，具有刑罰之可非難性，被告施脅迫要求甲○陪同其一起
      看18禁影片之手段，已達使甲○行無義務之事之程度。
    ⑸綜上，被告於事實一（一）之108年7或8月之暑假期間及109年1或2月之寒假期間，二次脅迫要求甲○陪同其觀看18禁影片之行為，堪以認定。
  ３．事實一（二）部分─　　　　
    ⑴被告於偵訊供稱：去年暑假時我有網購Cosplay的褲子要求
      甲○穿給我看，甲○喜歡的角色就是這麼暴露，所以我就買
      了內褲給她，當時甲○有拒絕我說她不想穿，我就對甲○說
      如果她不穿，我就不陪她出去，也不陪她玩，甲○才勉強
      穿給我看等語（見他字第2920號卷第33頁），即被告已坦
      承其以如甲○不穿上被告購買之Cosplay褲子，被告就不跟
      甲○玩之方式，要求甲○換裝。
　  ⑵甲○於另案非訟事件事件及偵訊時證稱：被告曾經帶我去看
      動漫展，去年跟今年都有帶我去看過，被告有自己上網網
      購一件Cosplay的內褲，去年暑假，他要求我穿給他看，
      我有拒絕，但他一樣說如果我不穿，他就不陪我玩，也不
      帶我出去，我就很勉強的穿了該褲子，之後我躲在東西後
      面用上半身的長上衣稍微遮著給他看，被告看完說要拍照
      ，但我沒有理他，就自己走掉將衣服換回來，因為家裡其
      他人平常都自己做自己的事情，所以我才會擔心被告不陪
      我玩，我會很無聊等語（見家護字第252號卷第39頁，他
      字第2920號卷第19頁至第21頁）。衡情甲○為13歲之少女
      ，正值荳蔻年華，自不會輕易裸露自己身體供他人觀賞，
      其因擔心如不照被告指示做日後將沒有人陪伴，只能勉強
      穿上該條Cosplay短褲並用上半身的長上衣稍微遮檔後給
      被告看，被告所言確實影響甲○意思決定自由，使甲○不得
      不依被告指示穿著Cosplay褲子供被告觀看而為無義務之
      事。
    ⑶依臺北市家庭暴力暨性侵害防治中心個案報告表、該中心
      性侵害被害人無意願接受司法處遇告發通知書，均顯示被
      告甲○對其遭被告強制犯行，甚為畏懼，又觀諸被告所為
      ，顯已逾越一般堂兄妹間之相處模式，是依被告施脅迫之
      手段與要求之內容關聯，依其手段、目的整體觀察，已超
      過一般社會可忍受之界線，足見被告脅迫要求甲○穿著Cos
      play褲子之事，已達使甲○行無義務之事之程度。
    ⑷綜上，被告於事實一（二）之時間，脅迫要求甲○換穿Cosp
      lay褲子之強制行為，亦堪認定。
二、論罪：
（一）按「家庭暴力」，指家庭成員間實施身體或精神上不法侵
      害之行為；而「家庭暴力罪」，係指家庭成員間故意實施
      家庭暴力行為而成立其他法律所規定之犯罪，家庭暴力防
      治法第2條第1款、第2款定有明文。查被告與甲○間具有家
      庭暴力防治法第3條第4款所稱家庭成員關係，被告對甲○
      所為上開四次之強制行為，屬於家庭成員間實施身體上不
      法侵害之行為，自均該當家庭暴力防治法所稱之家庭暴力
      罪，惟因家庭暴力防治法之上開條文並無罰則規定，應依
      刑法之規定予以論處。
（二）另按成年人教唆、幫助或利用兒童及少年犯罪或與之共同
      實施犯罪或故意對其犯罪者，加重其刑至二分之一，兒童
      及少年福利與權益保障法第112條第1項本文定有明文規定
      ，就與兒童及少年共同實施犯罪所為加重係概括性規定，
      對一切犯罪皆有適用，自屬刑法總則加重之性質；而故意
      對兒童及少年犯罪所為加重則係對被害人為兒童及少年之
      特殊要件加重處罰，乃就犯罪類型變更之個別犯罪行為予
      以加重，當屬刑法分則加重之性質而成為另一獨立之罪，
      該罪名及構成要件與常態犯罪之罪名及構成要件應非相同
      ，有罪判決自應諭知該罪名及構成要件（最高法院72年台
      上字第6785號判例、92年度第1次刑事庭會議決議、103年
      度台非字第306號判決意旨參照）。準此，成年人故意對
      兒童及少年犯罪，即應依兒童及少年福利與權益保障法第
      112條第1項前段規定，加重其刑而成為獨立之另一罪名。
      被告為82年7月生，行為時已成年，而甲○則為95年2 月出
      生，被害當時為12歲以上14歲未滿之少女，有代號與真實
      姓名對照表在卷可考。又被告於事實一（一）中108年7或
      8月間之暑假期間某日及事實一（二）強制甲○陪其觀看18
      禁影片行為、要求甲○換穿Cosplay短褲後，刑法第304條
      於108年12月25日公布修正，於同年月27日施行，惟修正
      後之規定係依刑法施行法第1條之1第2項前段規定將罰金
      提高三十倍，亦即將原本之銀元3百元（經折算為新臺幣9
      千元），修正為新臺幣9千元，其修正之結果不生有利或
      不利於行為人之情形，自非法律變更，當亦不生新舊法比
      較之問題，而應依一般法律適用原則，逕行適用裁判時即
      修正後刑法第304條。
（三）核被告就事實一（一）至（三）所為，均係犯兒童及少年
      福利與權益保障法第112條第1項前段、刑法第304條第1項
      之成年人故意對少年犯強制罪，共四罪。
（四）被告對甲○犯上開強制行為時，甲○係屬兒童及少年福利與
      權益保障法所規定之未滿18歲之少年，就被告上開四次強
      制犯行，均應依兒童及少年福利與權益保障法第112條第1
      項前段規定，加重其刑。
（五）被告事實一（三）所載時、地，先以撞門、威脅拆門等方
      式，迫使甲○打開房門後，再於甲○開門後以腳抵住房門，
      阻止甲○關門，並趁機取走其手上之手機，此部分舉動均
      係其基於單一之強制犯意，各行為間之獨立性極為薄弱，
      依一般社會健全觀念，在時間差距上，難以強行分開，在
      刑法評價上，以視為數個舉動之接續施行，合為包括之一
      行為予以評價，為接續犯，應僅論以一成年人故意對少年
      犯強制罪。檢察官認被告就此部分係犯刑法第305 條之恐
      嚇危害安全罪及同法第304條第1項之強制罪（未敘明其間
      之法律關係，見起訴書第4頁），尚有未合，應予敘明。
（六）被告對甲○所犯成年人故意對少年犯強制罪四罪間，其犯
      罪不同時間，或要求一起觀看18禁影片，或要求穿上Cosp
      lay褲子，或以強暴方式使甲○後拿走其手機，其行為態樣
      亦不相同，顯係基於不同之犯意所為，應予分論併罰。
（七）公訴意旨雖認被告事實一（一）、（二）三次所為均係犯
      刑法第224條之1、第224條之加重強制猥褻罪嫌云云，惟
      查：
　１．事實一（一）部分─　　　　
    ⑴按刑法所處罰之違反意願猥褻罪，係指姦淫以外，基於滿
      足性慾之主觀犯意，以違反被害人意願、乘被害人不能或
      不知抗拒之方法所為，揆其外觀，依一般社會通念，感認
      足以誘起、滿足、發洩人之性慾，而使被害人感到嫌惡或
      恐懼之一切行為而言（最高法院100年度台上字第4745號
      判決意旨參照），是行為人主觀上無滿足性慾之犯意，即
      不能以相關猥褻罪相繩。
　　⑵被告自始均否認有何強制猥褻甲○之意圖，自稱只是想讓甲
      ○知難而退（不要一直找被告玩）或稱只是要嚇嚇她等語
      （見他字第2920號卷第33頁，本院卷第116頁）。又依甲○
      於偵訊證稱：看18禁影片時，被告是坐在我旁邊，他沒有
      靠我很近，也沒有碰我，但他就是坐在我旁邊，我們看18
      禁影片的時間不一定，有時候一下下就結束，有時候是看
      到幾十分鐘，大部分都是被告自己說不看了才結束，看影
      片時我就放空，被告在旁邊有時候會跟著看，有時候他也
      是一邊在玩他的手機，被告沒有生理反應，也沒有撫摸自
      己的生殖器，被告有說過他會要求我陪他看18禁影片是希
      望我討厭他等語（見他字第2920號卷第19頁至第21頁）。
      則被告雖有要求甲○陪同看18禁影片，然觀看色情影片時
      ，被告並沒有趁機靠近甲○或對甲○有何踰舉行為，也沒有
      撫摸自己的生殖器或有任何生理反應，僅係自己觀看或只
      是玩手機，依此客觀情況觀之，被告雖有要求甲○陪同看
      情色動畫，但其目的並無任何猥褻甲○之意，手段上雖屬
      強制行為，然被告應僅有單純強制之意，難認其有為滿足
      自己性慾之主觀犯意，而對甲○為猥褻行為。
　　⑶被告要求甲○陪看情色影片，係以若甲○不照辦將不再陪她
      玩，已如前述，然觀諸雙方平日之互動，僅如朋友、同學
      間一起打電動、看漫畫，甲○未處於被告監督、扶助、照
      護等不對稱關係之劣勢地位，被告雖有脅迫要求甲○陪其
      看18禁影片，但甲○縱有不從，被告亦僅係口頭表示將不
      再陪甲○玩耍而已，僅屬一般社交往之拒絕，因甲○生活中
      並沒有特別仰賴被告之處，被告指甲○若有不從之效果亦
      僅係不再陪甲○玩，並未過度霸凌傷害、斷絕金援或不給
      予生活照顧等影響甲○生活之情，是以，被告提出違反甲○
      意願之要求，雖語出不利，然相較雙方年齡，甲○為國中
      生，有基礎之認知與判斷能力，被告為20出頭年輕人，雙
      方平日互動、被告之動機與手段、其所為對甲○造成之不
      利與威脅性、甲○之身心狀況等各項因素，尚難認被告所
      為在客觀上已達壓抑甲○性自主決定權之程度，而認屬違
      反甲○意願之手段，遽認定被告成立強制猥褻罪。
　　⑷綜上，公訴意旨認被告事實一（一）部分係犯刑法第224條
      之1、第224條之加重強制猥褻罪嫌，尚有誤會。
　２‧事實一（二）部分─　　　
    ⑴所謂猥褻，係指姦淫以外有關風化之一切色慾行為而言，
      苟其行為在客觀上尚不能遽認為基於色慾之一種動作，即
      不得謂係猥褻行為（最高法院27年渝上字第558號判例）
      。又Cosplay通常被視為一種次文化活動，扮演的對象角
      色一般來自動畫、漫畫、電子遊戲、輕小說、電影、影集
      、特攝、偶像團體、職業、歷史故事、社會故事、現實世
      界中具有傳奇性的獨特事物（或其擬人化形態）、或是其
      他自創的有形角色。方法是特意穿戴相似的服飾，加上道
      具的配搭，化粧造型、身體語言等等參數來模仿該等角色
      （詳參維基百科Cosplay之說明，https://zh.wikipedia.
      org/wiki/Cosplay）。因Cosplay習慣將動漫角色以美型
      化的方式呈現，為吸引眼球，在樣貌、身材、角色服裝設
      計上，多與常人有異，甚至出現與一般社會大眾身材完全
      不同之造型，又許多服裝與一般生活所見不同，甚至較為
      暴露，以凸顯身型。
    ⑵被告自始均否認有任何強制猥褻甲○之意圖，已如前述，甲
      ○復於偵訊證稱：被告會拿一些電動、漫畫給我玩，他曾
      經帶我去看過動漫展，去年跟今年他都有帶我去看 過，
      被告有一次有買一套我喜歡的角色Cosplay服裝，他要我
      看展覽時穿著去，但我不想要，所以我沒有穿那套衣服，
      暑假我穿完Cosplay內褲那次，被告看完之後就說他要拍
      照，但我沒有理他，我就自己走掉將衣服換回來等語（見
      他字第2920號卷第17頁、第21頁）。以被告與甲○為常互
      動之親戚關係，雙方因此有共同嗜好，被告並多次與甲○
      一同前往觀看動漫展，有關被告要求甲○穿著之服飾，被
      告於本院供稱：該角色的樣子，角色名稱是FGO的開膛手
      傑克（見本院卷第115頁），並提出手機照片供本院截圖
      附卷，圖中角色身著黑色上衣、超短黑色褲子及黑色長襪
      （見本院卷第119頁），就該黑色褲子之樣式，與其說為
      起訴書所稱之內褲，應為超短之褲子，雖短褲部分造型清
      涼，但沒有露出隱私部分，故從客觀情況觀之，被告雖有
      要求甲○穿上該Cosplay褲子，但該黑色短褲不會有引人遐
      思或引起性慾望之聯想，手段上雖有不該，然被告既無滿
      足自己性慾之主觀犯意，自不能認被告係對甲○為猥褻行
      為。
　　⑶被告雖要求甲○換穿其購買之Cosplay褲子供其觀看，然如
      前所述，被告僅表示如甲○若不配合，即不再陪甲○出遊，
      然相較雙方年齡、知識基礎、平日互動、被告之動機與手
      段、其所為對甲○造成之不利與威脅性、甲○之身心狀況等
      各項因素，尚難認被告所為在客觀上已達壓抑甲○性自主
      決定權之程度，而認屬違反甲○意願之手段，遽認定被告
      成立強制猥褻罪。
　　⑷綜上，公訴意旨認被告事實一（二）部分係犯刑法第224 
      條之1、第224條之加重強制猥褻罪嫌，亦有未恰。
（八）公訴意旨認被告一（一）、（二）所為均係犯刑法第224
      條之1、第224條之加重強制猥褻罪，尚有未妥，惟基本社
      會事實同一，本院於審理時告知被告可能涉犯之罪名(見
      本院卷第73頁、第111頁、第137頁)，並給予被告及其辯
      護人答辯之機會（見本院卷第115頁至第116頁、第141頁
      至第142頁），被告之防禦權業已獲得保障，附此敘明。
三、撤銷原判決之理由：　　　　　
（一）原審以被告犯行事證明確，而予論罪科刑，固非無見。惟
      被告就事實一（一）、（二）犯行，原審未審酌被告所為
      是否構成使人行無義務事之強制罪，僅認被告行為不符合
      前述「猥褻」之構成要件，即論以無罪，尚有未恰；就事
      實一（三）部分，被告之行為係基於單一之強制犯意，於
      短時間所為，各行為間之獨立性極為薄弱，依一般社會健
      全觀念，在時間差距上，難以強行分開，在刑法評價上，
      以視為數個舉動之接續施行，合為包括之一行為予以評價
      ，為接續犯為當，原審認係數罪，亦有未妥。
（二）檢察官上訴意旨，就無罪部分，認被告與甲○二人年齡及
      社會經驗相距甚大，甲○當時又寄人籬下，需仰賴親戚照
      顧，甲○因此消極不願意配合警方進行後續調查，被告所
      為顯然已壓抑甲○之性自主決定權，而屬強制猥褻行為云
      云，然檢察官所指，無非係就原審採證及認事再為爭執，
      以檢察官所提出之證據尚難遽認被告此部分有何加重猥褻
      犯行；就有罪部分，認量刑過輕且緩刑不當，並無理由。
      惟原判決既有前揭部分可議之處，自應由本院將原判決均
      予以撤銷改判。
四、科刑：
　　爰以行為人之責任為基礎，審酌被告年紀較甲○稍長，二人
    為堂兄妹關係，然被告未能照顧、關心甲○，竟以脅迫方式
    ，以不照辦將不再陪甲○遊玩或出遊為由，要求甲○陪同觀看
    情色影片，或換穿Cosplay動漫服飾，迫令甲○行無義務之事
    ，損及甲○對其之信賴，又因認甲○有對其冷淡後，即以強暴
    方式強取甲○手機使其無法使用，犯罪手段固有可議，惟被
    告所為尚未造成甲○身體或財產巨大損害，甲○及其母復於原
    審到庭表示願意原諒被告（見原審侵訴卷第34之1頁），另
    斟酌被告之年齡智識、生活經驗、家庭與經濟狀況及其他一
    切情狀，分別量處如主文第二至三項所示之刑，並基於刑罰
    目的性之考量、刑事政策之取向以及行為人刑罰感受力之衡
    量等因素而為刑之量定基礎，定如主文第四項所
五、附條件緩刑：
    被告前無前科，有本院被告前案紀錄表在卷可稽，斟酌被告
    年僅28歲，本件犯罪情節亦非重大，其因一時短於思慮致罹
    刑章，經此偵審程序後，信當知所警惕而無再犯之虞，認其
    所受上開刑之宣告，以暫不執行為適當，爰依刑法第74條第
    1項第1款之規定，緩刑二年。惟因甲○現今僅14歲，尚欠完
    全之自保能力，為保護甲○起見，依家庭暴力防治法第38條
    第2項規定，附加如主文第四項所示緩刑條件。
據上論斷，應依刑事訴訟法第368條、第369條第1項前段、第364
條、第299條第1項前段、第300條，判決如主文。
本案經檢察官周慶華到庭執行職務。
中　　華　　民　　國　　110 　年　　12　　月　　29　　日
                  刑事第二庭  審判長法　官  遲中慧
                                    法　官  楊志雄
                                    法　官  邱筱涵
以上正本證明與原本無異。
如不服本判決，應於收受送達後20日內向本院提出上訴書狀，其
未敘述上訴之理由者並得於提起上訴後20日內向本院補提理由書
（均須按他造當事人之人數附繕本）「切勿逕送上級法院」。
                                    書記官  張玉如
中　　華　　民　　國　　110 　年　　12　　月　　30　　日
附錄本案論罪科刑依據之法條：
兒童及少年福利與權益保障法第112條第1項前段
成年人教唆、幫助或利用兒童及少年犯罪或與之共同實施犯罪或
故意對其犯罪者，加重其刑至二分之一。
刑法第304條第1項
以強暴、脅迫使人行無義務之事或妨害人行使權利者，處三年以
下有期徒刑、拘役或九千元以下罰金。